【裁判字號】    92,易,1004
【裁判日期】    920630
【裁判案由】    傷害
【裁判全文】
臺灣板橋地方法院刑事判決                        九十二年度易字第一四號
    公  訴  人  臺灣板橋地方法院檢察署檢察官
    被      告  丁○○
                丙○○
右列被告因傷害案件，經檢察官提起公訴（九十二年度偵字第三三０七號），本院判
決如左：
    主  文
丁○○、丙○○共同傷害人之身體，各處有期徒刑月，如易科罰金均以佰元折算
壹日。
    事  實
一、丙○○、丁○○係父子關係，於民國九十一年十二月十二日下午九時三十分許，
    在臺北縣林口鄉○○路八十六之二號，因細故與乙○○發生口角，二人遂基於共
    同傷害人身體之犯意聯絡，由丙○○持鐵棒毆打乙○○屁股附近之部位，另由丁○○出手毆打乙○○臉部、頭部一、二下，致乙○○受有兩臉頰撞擊傷及腰部重
    擊挫傷之傷害。
二、案經乙○○告訴臺北縣政府警察局新莊分局報告臺灣板橋地方法院檢察署檢察官
    偵查起訴。
    理  由
一、訊據被告丙○○、丁○○固坦承於右開時地與告訴人乙○○因細故而發生口角，
    且被告丁○○坦承曾出手毆打乙○○臉部一、二下，惟被告丙○○矢口否認有何
    傷害告訴人之犯行，辯稱：「我與告訴人有拉扯，我是與甲○○搶鐵棒，本來是
    他拿，我看我兒子就是丁○○與乙○○推來推去，我沒有拿鐵棒打告訴人。」云
    云。惟查，被告二人如何於右開時地，由被告丙○○持鐵棒毆打告訴人腰部，另
    由被告丁○○出手毆打告訴人臉部一、二下，致告訴人受有兩臉頰撞擊傷及腰部
    重擊挫傷之傷害等情，迭據告訴人於警詢、偵審中指訴明確（見偵查卷五、十四
    、十五頁、本院九十二年六月十六日審判筆錄）。核與證人甲○○於警詢、偵審
    中證述之情節相符（見偵查卷第六、十六頁、本院九十二年六月十六日審判筆錄
    ），證人甲○○到庭具結證稱：「（九十一年十二月十二日下午九時三十分許，
    你是否有在林口鄉○○路八六之二號看到何事？）是的，我當時我是去替乙○○
    拆下他的分離式冷氣機，被告丙○○帶我到後院去看該冷氣機的室外機（上址是
    丙○○的房子，出租給乙○○做生意），然後進到室內被告丁○○與乙○○在室
    內吵架，內容是丁○○要跟乙○○要天花板的裝潢費用，然後丁○○就推乙○○
    的胸部（面對面推），乙○○被推之後，我在中間擋，丙○○在門外就拿出鐵棒
    說關門打死他，乙○○跑出去離（開）室內，跑到房子外，丙○○就拿鐵棒打乙○○的屁股一下，我就過去搶該鐵棒，被告丁○○就出來用拳頭打乙○○胸部以
    上的部位，包括臉部、頭部等，我不知道打幾下，乙○○就叫我打手機叫警察，
    警察後來就過來了。」等語（見本院九十二年六月十六日審判筆錄）。足徵告訴
    人前開有關被告如何於右開時地以事實欄一所載之方法傷害彼之指訴，誠屬有據
    。況告訴人因被告之前開傷害行為，致受有兩臉頰撞擊傷及腰部重擊挫傷之傷害
    等情，亦有卷附診斷證明書一件可稽（見偵查卷第七頁）。此外，復有告訴人被
    被告丙○○持鐵棒毆打之身體部位痕跡與鐵棒照片共三幀附卷可稽（見偵查卷第
    八頁）。事證明確，被告犯行堪以認定，應予依法論科。
二、核被告所為，均係犯刑法第二百七十七條第一項之普通傷害罪。被告二人間就前
    開傷害犯行，有犯意之聯絡及行為分擔，為共同正犯。爰審酌被告二人與告訴人
    僅因細故、嫌隙即毆打告訴人，且被告丙○○犯後飾詞卸責、毫無悔意、態度不
    佳，被告與告訴人未談成和解賠償事宜等一切情狀，量處如主文所示之刑，並各
    諭知易科罰金之折算標準，以資懲儆。
據上論斷，應依刑事訴訟法第二百九十九條第一項前段，刑法第二十八條、第二百七
十七條第一項、第四十一條第一項前段，罰金罰鍰提高標準條例第一條前段、第二條
，判決如主文。
本件經檢察官壽勤偉到庭執行職務。
中      華      民      國      九十二      年      六    月    三十    日
                            臺灣板橋地方法院刑事第四庭
                                法  官  許  必  奇
右正本證明與原本無異。
如不服本判決應於送達後十日內向本院提出上訴狀。
                                書記官  金  和  國
中      華      民      國      九十二      年      六    月    三十    日
附錄：
刑法第二百七十七條第一項：
傷害人之身體或健康者，處三年以下有期徒刑，拘役或一千元以下罰金。


司法院資訊處製作；財團法人民間司法改革基金會備份。
